臺灣板橋地方法院刑事判決　　　　　　　　　　　　九十三年度簡上字第一九號
　　上　訴　人　臺灣板橋地方法院檢察署檢察官
　　被　　　告　甲○○
右列上訴人因被告涉犯竊盜案件，不服本院中華民國九十三年一月十三日九十三年度
簡字第一０四號第一審判決（聲請簡易判決處刑案號：九十二年度偵字第二一五二四
號），提起上訴，本院第二審合議庭判決如左：
    主  文
原判決撤銷。
本件公訴不受理。
    理  由
一、聲請簡易判決處刑意旨略以：被告甲○○前因搶奪案件，於民國九十一年二月四
    日經鈞院判處有期徒刑一年確定，並於同年十月二十日執行完畢。仍不知悔改，
    意圖為自己不法之所有，於九十二年十月二日上午十時許，在臺北縣板橋市○○
    街一０八巷七號前，竊取乙○○所有車牌號碼ＬＺ六－五五０號重機車騎用。嗣
    被告於同年十一月三十日上午八時十分許，騎乘上開贓車，行經臺北縣中和市○
    ○路與漢民路口，為警查獲。因認被告涉犯刑法第三百二十條第一項竊盜罪嫌。
二、按被告死亡者，應諭知不受理之判決，刑事訴訟法第三百零三條第五款定有明文
    ；又第三百零三條之判決，得不經言詞辯論為之，同法第三百零七條亦有明文。
三、查本件被告甲○○業於九十三年一月六日死亡，此有臺灣板橋地方法院檢察署相
    驗屍體證明書及法務部戶役政連結個人基本資料各一紙附卷可稽（見本院九十三
    年度簡字第一０四號卷第二十三頁、二十七頁）。原審於九十三年一月十三日判
    決「甲○○竊盜，累犯，處有期徒刑三月，如易科罰金以（銀元）三百元折算一
    日」，漏未審酌被告業已於九十三年一月六日死亡之事實，尚有未合，上訴人上
    訴意旨指摘原審判決漏未斟酌上情，而認原審判決不當，為有理由，自應由本院
    撤銷原審判決，且依照上開說明，被告既已死亡，爰不經言詞辯論，逕為改判本
    件公訴不受理。
四、末按第一審法院依被告在偵查中之自白或其他現存證據，已足以認定犯罪者，得
    因檢察官之聲請，不經通常審判程序，逕以簡易判決處刑。但必要時，應於處刑
    前訊問被告。前項案件檢察官依通常程序起訴，經法院訊問被告，認應宜以簡易
    判決處刑者，得不經通常程序，逕以簡易判決處刑。依前二項判決所科之刑以宣
    告緩刑、得易科罰金之有期徒刑及拘役或罰金為限。檢察官聲請以簡易判決處刑
    之案件，經法院認為有第四百五十一條之一第四項但書第三款所列之認為應為無
    罪、免訴、不受理或管轄錯誤判決之諭知者，應適用通常程序審判之，刑事訴訟
    法第四百四十九條、第四百五十二條定有明文。本件原審疏未審酌應諭知不受理
    之判決，致未適用通常程序審理，而誤用簡易判決處刑，其所踐行之簡易處刑程
    序違背法令，抵觸憲法第八條第一項揭示「非由法院依法定程序不得審問處罰」
    之正當法律程序原則，並有損及被告依憲法第十六條所保障之訴訟權，其簡易處
    刑程序存有瑕疵，為保障當事人之審級利益，本院合議庭依通常訴訟程序審判後
    ，撤銷原審判決，自為第一審判決，附此敘明。
據上論斷，應依刑事訴訟法第四百五十五條之一第一項、第三項、第四百五十二條、
第三百六十九條第一項前段、第三百六十四條、第三百零三條第五款、第三百零七條
，判決如主文。
中      華      民      國      九十三      年      三    月    十二    日
                            臺灣板橋地方法院刑事第十二庭
                                審判長法  官  許仕楓
                                      法  官  吳佳穎
                                      法  官  許必奇
右正本證明與原本無異。
如不服本判決，應於判決送達後十日內，向本院提出上訴狀。
                                      書記官  金和國
中      華      民      國      九十三      年      三    月    十二    日
